【裁判字號】    99,交易,270
【裁判日期】    991011
【裁判案由】    過失致死
【裁判全文】
臺灣彰化地方法院刑事判決             99年度交易字第270號
公  訴  人  臺灣彰化地方法院檢察署檢察官
被      告  乙○○
上列被告因過失致死等案件，經檢察官提起公訴（99年度偵字第
5276號），本院判決如下︰
    主    文
乙○○服用酒類，不能安全駕駛動力交通工具而駕駛，處拘役肆
拾日，如易科罰金，以新臺幣壹仟元折算壹日；又因過失致人於
死，處有期徒刑陸月，如易科罰金，以新臺幣壹仟元折算壹日。
緩刑貳年。
    事    實
一、乙○○明知服用酒類後反應會較為遲鈍，酒後駕車發生車禍
    之危險性較高，於民國99年4月20日下午4時許，在彰化縣秀
    水鄉公所前食用摻有米酒之薑母鴨後，已達不能安全駕駛動
    力交通工具之狀態，竟於同日晚間6時許，騎乘車牌號碼KMK
    —318號重型機車，沿彰化縣秀水鄉○○路由西往東方向行
    駛。嗣於同日晚間7時許，途經秀水鄉○○路280號前，本應
    注意汽車行駛時，駕駛人應注意車前狀況，並隨時採取必要
    之安全措施，而依當時情形，天候為晴，夜間有照明，視距
    良好，為乾燥、無缺陷、無障礙物之柏油路面，並無不能注
    意之情事，竟疏未注意車前狀況，當時適有行人鄭招明自中
    山路280號前由北往南方向欲穿越中山路，乙○○因不勝酒
    力，見狀已閃避不及，致其所騎乘之重型機車不慎撞及乙○
    ○，造成乙○○倒地受有臉、頭皮及頸挫傷、腹壁挫傷等傷
    害，經送往秀傳醫療社團法人秀傳紀念醫院急救，延至同年
    5月15日因腹腔內出血導致敗血性休克併多重器官衰竭，而
    不治死亡。而到場處理之員警，於同日晚上7時33分許，在
    秀傳紀念醫院對乙○○施以呼氣式酒精濃度測試，發現其酒
    精濃度高達每公升0.31毫克，始悉上情。
二、案經鄭招明之妻甲○○訴由彰化縣警察局鹿港分局報告臺灣
    彰化地方法院檢察署檢察官偵查偵查起訴。
    理    由
一、上揭犯罪事實，業據被告乙○○於警詢、偵訊及本院審理時
    均坦承不諱，核與告訴人甲○○於警詢及偵訊時之指述大致
    相符，復有道路交通事故現場圖、道路交通事故調查報告表
    (一)、(二)、酒精測定紀錄表、刑法第185條之3案件測試觀察紀
    錄表、彰化縣警察局舉發違反道路交通管理事件通知單、秀
    傳醫療社團法人秀傳紀念醫院診斷證明書及病歷資料、事故
    現場照片4張及臺灣彰化地方法院檢察署相驗筆錄、相驗屍
    體證明書、檢驗報告書等附卷可參。按汽車駕駛人飲用酒類
    後，其吐氣所含酒精濃度超過每公升0.25毫克以上者，不得
    駕車；汽車行駛時，駕駛人應注意車前狀況，並隨時採取必
    要之安全措施，道路交通安全規則第114條第2款、第94條第
    3項分別定有明文。被告駕車自應注意上述規定，另依案發
    當時狀況，天候為晴，夜間有照明，視距良好，為乾燥、無
    缺陷、無障礙物之柏油路面，並無不能注意之情事，因被告
    酒精濃度過量，致其所騎乘之重型機車不慎撞及被害人鄭招
    明，造成被害人倒地受有臉、頭皮及頸挫傷、腹壁挫傷等傷
    害，經送往秀傳紀念醫院急救，住院至同年5月15日，仍因
    腹腔內出血導致敗血症休克併多重器官衰竭，而不治死亡。
    查被告就本件事故之發生顯有過失，且被害人之死亡係因本
    件車禍撞擊所致，被告之過失行為，與被害人之死亡結果間
    ，具有相當因果關係無疑。本件事證明確，被告犯行洵堪認
    定，應依法論科。
二、核被告所為，係犯刑法第185條之3服用酒類不能安全駕駛動
    力交通工具而駕駛罪及同法第276條第1項過失致死罪。被告
    於酒後駕車，因而致人死亡，依法應負刑事責任，所犯過失
    致死部分應依道路交通管理處罰條例第86條第1項規定加重
    其刑。又被告所犯前開2罪間，犯意各別，行為互殊，應分
    論併罰。爰審酌被告前無犯罪科刑紀錄，有臺灣高等法院被
    告前案紀錄表在卷可參，素行良好，然因服用酒類仍駕駛車
    輛，致肇本件車禍，過失程度非淺，致被害人死亡之結果，
    對被害人及其家屬造成無可彌補之損失，惟肇事後已與被害
    人家屬達成民事和解，有彰化縣埔鹽鄉調解委員會調解書附
    卷可佐，犯後態度良好等一切情狀，分別量處如主文所示之
    刑，並均諭知易科罰金之折算標準，以示懲儆。復被告前未
    曾受有期徒刑以上刑之宣告，有臺灣高等法院被告前案紀錄
    表一份在卷可憑，其因一時疏失，致罹刑章，且事後亦與被
    害人家屬成立調解，被害人家屬亦不再追究其民、刑事責任
    ，足見被告經此偵審科刑之教訓後，當知所警惕，信無再犯
    之虞，本院因認上開對其所宣告之刑，以暫不執行為適當，
    爰諭知緩刑2年，以啟自新。
據上論斷，應依刑事訴訟法第299條第1項前段，刑法第185條之3
、第276條第1項、第41條第1項前段、第74條第1項第1款，道路
交通管理處罰條例第86條第1項，刑法施行法第1條之1，判決如
主文。
本案經檢察官趙冠瑋到庭執行職務。
中    華    民    國    99    年    10    月    11    日
                        臺灣彰化地方法院交通法庭
                              法  官  郭玄義
以上正本證明與原本無異。
如不服本判決應於收受判決後10日內向本院提出上訴書狀，並應
敘述具體理由；其未敘述上訴理由者，應於上訴期間屆滿後20日
內向本院補提理由書（均須按他造當事人之人數附繕本）「切勿
逕送上級法院」。
告訴人或被害人對於判決如有不服具備理由請求檢察官上訴者，
其上訴期間之計算係以檢察官收受判決正本之日期為準。
中    華    民    國    99    年    10    月    11    日
                              書記官  魏嘉信
附錄本案論罪科刑法條全文：
中華民國刑法第185條之3
服用毒品、麻醉藥品、酒類或其他相類之物，不能安全駕駛動力
交通工具而駕駛者，處 1 年以下有期徒刑、拘役或科或併科
15 萬元以下罰金。
中華民國刑法第276條
因過失致人於死者，處 2 年以下有期徒刑、拘役或 2 千元以下
罰金。
從事業務之人，因業務上之過失犯前項之罪者，處 5 年以下有
期徒刑或拘役，得併科 3 千元以下罰金。

司法院資訊處製作；財團法人民間司法改革基金會備份。
